臺灣基隆地方法院民事裁定  
110年度勞補字第45號
原      告  鄭宇盛  
被      告  建耀建築師事務所

上列當事人間給付薪資事件，本院裁定如下：
    主  文
原告應於本裁定送達後五日內，繳納裁判費新臺幣參佰參拾參元
，逾期即駁回原告之訴。
原告並應補正理由欄第三項所示事項。
    理  由
一、因確認僱傭關係或給付工資、退休金或資遣費涉訟，勞工或
    工會起訴或上訴，暫免徵收裁判費²／₃，勞動事件法第12條
    第1項定有明文。本件原告請求被告賠償給付工資新臺幣(下
    同)80,000元，本應徵收第一審裁判費1,000元，依首開規定
    ，暫免徵收裁判費3分之2即667元（計算式：1,000元²／₃＝6
    67元，元以下四捨五入），則本件原告應補繳第一審裁判費
    333元（計算式：1,000元－667元＝333元），茲依民事訴訟第
    249條第1項但書規定，限原告於收受本裁定後5日內，如數
    向本院繳納，逾期即駁回起訴。
二、次按起訴，應以訴狀表明當事人及法定代理人、訴訟標的及
    其原因事實、應受判決事項之聲明，提出於法院為之，民事
    訴訟法第244條第1項亦有明文。再按民事訴訟採處分權主義
    ，原告應於起訴時，依民事訴訟法第244條第1項第2款、第3
    款規定，表明並特定其作為訴訟上請求之訴訟標的與原因事
    實及應受判決事項之聲明，以利本案訴訟進行時，能明確法
    院審理範圍與判決對象及當事人之攻擊防禦目標，並得依同
    法第255條規定處理原告為訴之變更或追加他訴，及於判決
    確定後，依同法第400條判斷既判力之客觀範圍。在確認之
    訴，應表明求為確認某法律關係或其基礎事實之全部或一部
    存在或不存在(最高法院99年度台上字第1419號判決意旨參
    照)。末按書狀不合程式或有其他欠缺者，審判長應定期間
    命其補正；原告之訴，起訴不合程式或不備其他要件者，法
    院應以裁定駁回之。但其情形可以補正者，審判長應定期間
    先命補正，民事訴訟法第121條第1項及第249條第1項第6款
    定有明文。
三、原告應補正事項：
    原告於起訴狀訴之聲明欄記載：「被告應依⁸／₁₆訊息告知
    結算薪資暨解除兩造承攬契約；訴訟費用由被告負擔」等
    語，難認其已適切提出應受判決事項之聲明；經本院以電話
    詢問原告，原告表示毋庸請求解除承攬契約等語，則依原告
    於基隆市政府社會處勞資爭議調解時之主張，原告係向被告
    請求給付工資80,000元。若果如此，原告即應更正訴之聲明
    請求被告如數給付，並提出更正後之起訴狀及繕本到院。
中　　華　　民　　國　　110 　年　　10　　月　　1 　　日
                  民事庭法　官　李謀榮
以上正本係照原本作成。
本裁定不得抗告。 
中　　華　　民　　國　　110 　年　　10　　月　　1 　　日
                        書記官　鄭又綾